臺灣臺中地方法院刑事判決　　　　　　　　　　　　九十二年度易字第一三一六號
　　公　訴　人　臺灣臺中地方法院檢察署檢察官
　　被　　　告　丙○○
右列被告因竊盜案件，經檢察官提起公訴（九十二年度偵字第五○○三號），本院判
決如左：
    主  文
丙○○竊盜，處拘役伍拾日，如易科罰金，以參佰元折算壹日。
    事  實
一、丙○○意圖為自己不法之所有，於民國九十二年二月二十八日晚間八時二十分許
    ，在臺中縣大甲鎮○○路二一五一巷口甲○○經營之檳榔攤內，徒手竊取甲○○
    之妹乙○○（起訴書誤載為唐雅雯）所有置於皮包內之新台幣（下同）二千元，
    得手後置於自己褲子左側口袋內。嗣因乙○○發覺皮包內之現金不見，經質問丙○○，並在丙○○褲子左側口袋內找到其失竊之現金二千元，而查知上情
二、案經臺中縣警察局大甲分局報告臺灣臺中地方法院檢察署檢察官偵查起訴。
    理  由
一、訊據被告丙○○矢口否認有何竊盜犯行，辯稱：伊當天只有在檳榔攤內喝酒、吃
    芭樂，並未偷乙○○皮包內的錢，後來在伊褲子口袋內找到的二千元，是之前朋
    友「阿俊」向伊借錢，在當天還給伊的錢云云。
二、經查：
  (一)被告右揭竊盜犯罪事實，業據被害人乙○○於本院調查時指述：「（當天情形如
    何？）當天下午甲○○載我過去她工作的檳榔攤，她還給我之前向我借的兩千元
    ，我把錢放在皮夾內，我將皮夾放在皮包內放到檳榔攤後方，人到前面與我姐顧
    檳榔攤，晚上七點二十分左右，丙○○載一箱芭樂到檳榔攤說要請我們吃，我們
    說吃飽了不想吃，他就打開冰箱問我姐可不可以賒兩罐啤酒的錢，我姐同意，因
    為他之前曾經向我姐買過二、三次檳榔，後來丙○○就拿兩罐啤酒與一顆芭樂到
    檳榔攤後面去吃，邊吃邊與我們聊天，我跟我姐沒有理他，八點二十分左右，我
    突然想到我的皮包在裡面，就請我姐進去幫我拿出來，我打開皮包拿東西，看到
    皮夾上粘一顆芭樂籽，扣子也沒有扣好，有被打開的痕跡，就打開來檢查，發現
    剛才那兩千元不見了，我就跟我姐說，我姐問丙○○，丙○○害怕想要逃跑，當
    時剛好有兩個修理鐵門的工人過來，我姐請他們兩人幫忙把丙○○攔下來，那兩
    個工人問丙○○有沒有偷錢，丙○○否認，並說他身上沒有錢，並拿出皮夾表示
    裡面沒有錢，也把口袋翻出來給我們看，說不信可以搜身，之後工人在他左邊褲
    袋找到兩千元，丙○○先說那是他工作所得，後來又說那是他跟別人收的錢，他
    說他姑丈或姨丈給的，我們打電話過去問，他們都說沒有給他兩千元，後來我們
    就報警處理」、「（如何確定丙○○身上的兩千元就是你失竊的兩千元？）因為
    我的皮夾是長型的，放鈔票不需要折起來，但是丙○○的皮夾是短夾，放鈔票需
    要折起來，在他身上搜到的兩千元並沒有摺痕，而且與我姐還給我的一樣一張很
    新的錢，一張很舊的錢，兩張都是新版千元紙鈔」等語綦詳（見本院卷第一九、
    二○頁），核與證人即在場之人甲○○於本院調查時證稱：「（當天情形如何？
    ）下午五點多我與我妹在店裡，我拿兩千元還給我妹，她把兩千元放在皮夾內，
    皮夾放到皮包內，將皮包放到檳榔攤裡面桌子上，晚上七點多丙○○拿一箱芭樂
    來要請我們吃，我告訴他我們不餓，丙○○說他身上沒有錢，要向我賒欠兩罐啤
    酒，我同意，他就到裡面喝兩罐啤酒，又走出來拿一顆芭樂進去吃，八點多時我
    妹突然想到皮包放在裡面，我叫她趕快進去拿，她拿出來後發現皮夾內的兩千元
    不見了，我問丙○○有沒有拿我妹的兩千元，他表示要離開了，剛好有修理鐵門
    的工人進來，我告訴他們我妹的錢不見了，丙○○自己說他身上沒有錢所以才要
    賒帳，並把皮夾拿出來要給我們看，工人在他左邊褲袋發現有錢，拿出來剛好是
    兩千元，又是一張新的一張舊的，與我還給我妹的一樣，丙○○說那是昨天工作
    時親戚給他的，並拿出打火機說不信可以打上面電話過去問，我打過去老闆就說
    他並沒有給丙○○兩千元，丙○○又說這兩千元是收帳來的，要還給人家的，之
    後我們就報警處理了」、「（何人進去拿皮包？）應該是我進去拿的，剛才我是
    一時講錯」等語相符（見本院卷第二○、二一頁），並有贓物認領保管單一紙在
    卷可稽（見偵卷第一四頁）。參以被害人乙○○、證人甲○○與被告間均無任何
    嫌隙，業據三人一致陳明在卷，被害人乙○○、證人甲○○應無誣陷被告致己身
    陷誣告或偽證重罪之必要，且二人對於案發當天經過情形，所為之陳述亦相吻合
    ，自堪信為真實。
  (二)雖被告以前詞置辯，然被告始終無法提出「阿俊」之真實姓名及年籍資料或偕同
    「阿俊」到庭供本院調查，且被告於偵訊時係供稱：「阿俊」是在九十二年喝酒
    時，向伊借二千元云云（見偵卷第一九頁），嗣於本院調查時卻改稱：「阿俊」
    是在九十一年中秋節左右，向伊借二千五百元云云（見本院卷第一七頁），關於
    「阿俊」借錢之時間、數額，被告供述前後矛盾，已難採信。又被告於九十二年
    二月二十八日，係以賒欠方式向甲○○購買二罐啤酒一情，業據證人甲○○、被
    害人乙○○一致陳述在卷，並為被告所自承，足見被告於前往檳榔攤之初，身上
    並無足夠現金足以支付二罐啤酒之價錢。另被告於案發當日經人在其褲子左側口
    袋內發現二張千元紙鈔後，對於該二千元之來源，先是陳稱：是昨天工作親戚給
    伊的云云，經甲○○以電話向被告所稱之親戚求證，對方否認曾給予被告二千元
    後，又改稱：這二千元是代收帳款云云等情，亦據被害人乙○○及證人甲○○一
    致陳述在卷，被告說詞前後反覆不一，實無足憑採。
  (三)綜上所述，被告所辯應屬事後卸責之詞，不足採信。本件事證明確，被告犯行堪
    以認定
三、核被告所為，係犯刑法第三百二十條第一項普通竊盜罪。爰審酌被告年輕力壯，
    不思努力工作賺取正當酬勞，竟以竊盜方式牟取他人財物，事後未能坦承犯行，
    欠缺悔過之具體表現，惟行竊所得非鉅等一切情狀，量處如主文所示之刑，並諭
    知易科罰金之折算標準。
據上論斷，應依刑事訴訟法第二百九十九條第一項前段，刑法第三百二十條第一項、
第四十一條第一項前段，罰金罰鍰提高標準條例第一條前段、第二條，判決如主文。
本案經檢察官黃江穎到庭執行職務。
中      華      民      國      九十一    年      六      月    十六    日
                                臺灣臺中地方法院刑事第四庭
                                    審判長法  官  張  靜  琪
                                          法  官  楊  真  明
                                          法  官  羅  智  文
右正本證明與原本無異。
如不服本判決，應於判決送達後十日內向本院提出上訴狀，上訴於臺灣高等法院臺中
分院( 須附繕本 )。
                                          書記官
中      華      民      國      九十一    年      六      月    十八    日
附錄論罪科刑法條
刑法第三百二十條第一項
意圖為自己或第三人不法之所有，而竊取他人之動產者，為竊盜罪，處五年以下有期
徒刑、拘役或五百元以下罰金。
